【裁判字號】    95,訴,813
【裁判日期】    950509
【裁判案由】    強盜
【裁判全文】
臺灣臺中地方法院刑事判決               95年度訴字第813號
公  訴  人  臺灣臺中地方法院檢察署檢察官
被      告  乙○○
                    （現於臺灣臺中看守所羈押）
選任辯護人  林萬生律師
被      告  甲  ○
                    （現於臺灣臺中看守所羈押）
指定辯護人  本院公設辯護人  己○○
上列被告因強盜案件，經檢察官提起公訴（95年度偵字第3362號）
，本院判決如下：
    主    文
乙○○共同連續犯攜帶兇器強盜罪，累犯，處有期徒刑玖年捌月
。
甲○共同連續犯攜帶兇器強盜罪，處有期徒刑玖年陸月。
扣案之摩托羅拉V188型手機壹支（含門號0000000000及00000000
00之SIM卡各壹張）沒收。
    犯罪事實
一、乙○○曾於民國（下同）92年間，因竊盜、搶奪等案件，經
    判處有期徒刑6月、1年6月確定，定應執行有期徒刑1年10月
    ，於94年8 月10日執行完畢；甲○曾於88年間因懲治盜匪條
    例案件，經判處有期徒刑9年，並於94年9月17日假釋出監，
    並付保護管束，於96年10月5 日縮刑期滿，現仍假釋中。詎
    均不知悔改，乙○○因有前科紀錄，無法謀得工作，甲○則
    因欲頂下茶行經營，缺乏資金，竟共同基於意圖為自己不法
    所有及妨害自由之概括犯意聯絡，在臺中市尋找下手目標，
    由乙○○於95年1 月14、15日左右，在臺中市○○路夜市購
    買客觀上足以對人之生命、身體造成危害，足供兇器使用之
    電擊棒及水果刀各1 支（已丟棄，未扣案），並購買膠帶（
    已丟棄，未扣案），作為作案工具，連續於：
  (一)95年1月16日上午8時50分，在臺中市○○路192 號前，見丁○○駕駛車號7797─LJ號自小客車停放於路旁，正開啟車窗
    之際，見機不可失，隨即一同開門上車，由甲○持通電之電
    擊棒至前座，乙○○則持水果刀至後座抵住丁○○，並將丁○○拖至後座，由甲○負責開車，乙○○復以膠帶矇住丁○○之雙眼，並反綁雙手，以此強暴之方式，剝奪丁○○之行
    動自由，至使其不能抗拒，而強取丁○○身上之現金新台幣
    （下同）16000餘元，於同日上午9時50分許，甲○將車開至
    臺中縣大雅鄉清泉崗海軍陸戰隊基地旁之停車場後，見已遠
    離案發地點，乃將丁○○留在車上，旋即離去，前後剝奪丁○○之行動自由約1小時，2人並平分上開款項。
  (二)95年2月4日中午12時5分，在臺中市○○區○○路3段10號北
    屯區公所側門，見戊○○正開啟車號A5- 1826號自小客車車
    門入內駕車之際，認機不可失，立即快步趨前打開車門入內
    ，以同一手法將戊○○從駕駛座拖至後座，由甲○負責開車
    ，乙○○則以膠帶將戊○○眼睛矇住，並將雙手反綁，以此
    強暴之方式，剝奪戊○○之行動自由，至使戊○○不能抗拒
    ，而強取戊○○所有之5千元、美金130元、華南商業銀行（
    下稱華南銀行）、合作金庫商業銀行（下稱合庫銀行）之金
    融卡各1張、NOKIA手機1 支、無敵電子辭典及富士數位相機
    各1 台，並開車在臺中市區繞行後駛向往臺中縣清水鎮，途
    中復逼問戊○○前開金融卡之密碼，旋即共同基於意圖為自
    己不法所有之概括犯意聯絡，在臺中縣清水鎮○○路124 號
    清水郵局設置之自動提款機，由乙○○下車持上開華南銀行
    金融卡，輸入密碼後，使屬於自動付款設備之自動櫃員機辨
    識系統，誤認乙○○係有權提領存款之人，以此不正方法取
    得戊○○所有之華南銀行存款10萬元，復開車前往臺中縣清
    水鎮○○路196 號彰化商業銀行清水分行設置之自動櫃員機
    ，由乙○○下車持上開合庫銀行金融卡，以同一手法，取得
    戊○○所有之合庫銀行存款10萬元，至同日14時50分許，開
    車至臺中市○○區○○路121 之19號前，乙○○、甲○始將
    戊○○鬆綁，讓其離開，前後剝奪戊○○之行動自由約2 小
    時45分，上開財物，除102500元及上開手機1 支分歸甲○外
    ，餘均歸乙○○所有。嗣因戊○○報警，始循線查悉上情，
    並扣得乙○○所有供犯罪所用之摩托羅拉V188型手機1 支（
    含門號0000000000及0000000000之SIM卡各1張）。
二、案經戊○○訴由臺中市警察局第五分局報請臺灣臺中地方法
    院檢察署檢察官偵查起訴。
    理    由
一、上開犯罪事實，業據被害人蕭承益指訴甚詳，及證人戊○○
    、林秀敏結證明確，且門號0000000000、0000000000均係被
    告乙○○租用，而95年2月4日當天被告乙○○將門號000000
    0000之手機交予被告甲○使用，當日13時41分15秒時，上開
    2 個門號有通話之紀錄等情，有台灣大哥股份有限公司雙向
    通聯資料查詢表在卷可稽（見警卷第56頁至57頁、第60頁）
    ，復有被告乙○○所有之摩托羅拉V188型手機1 支（含門號
    0000000000及0000000000之SIM卡各1張）扣案可證，亦據被
    告2 人於本院及偵訊時供承不諱，且彼此供述互核相符，足
    徵被告2 人之自白與事實相符，本件事證明確，其犯行堪以
    認定。
二、按刑法第321條第1項第3 款所謂之兇器，其種類並無限制，
    凡客觀上足對人之生命、身體、安全構成威脅，具有危險性
    之器械均屬之，此有最高法院79年台上字第5253號判例可資
    參照，而水果刀及通電之電擊棒，在客觀上均係得持以攻擊
    人身，對人之生命、身體、安全構成威脅，具有相當危險性
    之器械，揆諸前揭判例意旨，自屬刑法第321條第1項第3 款
    之兇器至明。核被告2人所為，均係犯刑法第330條第1 項之
    攜帶兇器強盜罪、第302條第1項之剝奪他人行動自由罪及第
    339條之2第1項之非法由自動付款設備取財罪。被告2人彼此
    間，就上開犯行，有犯意之聯絡及行為之分擔，為共同正犯
    。其先後多次犯行，均時間緊接，犯罪構成要件相同，顯係
    均基於概括犯意反覆為之，均為連續犯，均應依法論以一罪
    ，並加重其刑。所犯上開三罪，有方法結果之牽連關係，應
    從一重之連續攜帶兇器強盜罪處斷。查被告乙○○曾因竊盜
    、搶奪等案件，經判處有期徒刑6 月、1年6月確定，定應執
    行刑1年10月，於94年8月10日執行完畢，有臺灣高等法院被
    告前案紀錄表在卷可稽，其於有期徒刑執行完畢後，5 年內
    再犯有期徒刑以上刑之本罪，為累犯，依法應遞加重其刑。
    爰審酌被告2 人均年輕力壯，不思以正當工作賺取金錢，僅
    因缺錢即以暴力性手段，強盜被害人丁○○及告訴人戊○○
    之財物，並剝奪其等之行動自由，使其等除受有精神恐懼外
    ，亦造成財物之損失，嚴重影響社會秩序，且持水果刀作案
    ，極易造成傷害之結果，復將被害人及告訴人身上及車上之
    所有財物，強取一空，惡性非輕，而被告乙○○並有竊盜、
    搶奪等不良前科，甲○則有違反懲治盜匪條例之不良前科，
    現仍假釋中，有上開紀錄表在卷可參，惟犯後均坦承犯行，
    態度良好等一切情狀，分別量處如主文所示之刑。扣案之摩
    托羅拉V188型手機1 支（含門號0000000000及0000000000之
    SIM卡各1張），係被告乙○○所有，供犯罪所用之物，業據
    被告2人供明在卷，爰依刑法第38條第1項第2 款之規定宣告
    沒收。至水果刀、電擊棒各1 支及膠帶，雖係被告乙○○所
    有，供犯罪所用之物，惟均未扣案，且被告供稱業已丟棄，
    為免將來執行之困難，爰不併予宣告沒收，附此敘明。
據上論斷，應依刑事訴訟法第299條第1項前段，刑法第28條、第
56條、第330條第1項、第302條第1項、第339條之2第1 項、第55
條、第47條、第38條第1項第2款，罰金罰鍰提高標準條例第1 條
前段、判決如主文。
本案經檢察官丙○○到庭執行職務
中    華    民    國    95    年    5     月    9     日
                  刑事第二庭  審判長法  官  林清鈞
                                    法  官  郭書豪
                                    法  官  林慧英
上正本證明與原本無異。
如不服本判決，應於送達後10日內向本院提出上訴狀（須附繕本
），上訴於臺灣高等法院臺中分院。
                                    書記官  廖碩薇
中    華    民    國    95    年    5     月    9     日
附錄論罪科刑法條
刑法第330條第1項
犯強盜罪而有第321條第1項各款情形之一者，處7 年以上有期徒
刑。
刑法第302條第1項
私行拘禁或以其他非法方法，剝奪人之行動自由者，處5 年以下
有期徒刑、拘役或3百元以下罰金。
刑法第339條之2第1項
意圖為自己或第3 人不法之所有，以不正方法由自動付款設備取
得他人之物者，處3年以下有期徒刑、拘役或1萬元以下罰金。


司法院資訊處製作；財團法人民間司法改革基金會備份。
